【裁判字號】    90,易,1318
【裁判日期】    900607
【裁判案由】    違反著作權法
【裁判全文】
臺灣高雄地方法院刑事判決                          九十年度易字第一三一八號
    公  訴  人  臺灣高雄地方法院檢察署檢察官
    被      告  卯○○
右列被告因違反著作權法案件，經檢察官提起公訴（九十年度偵字第四一一二號），
本院判決如左：
    主  文
卯○○以明知為侵害著作權之物，意圖散布而陳列之方法侵害他人之著作權，處有期
徒刑肆月，如易科罰金，以參佰元折算壹日。
扣案盜版光碟片伍佰壹拾壹片均沒收。
    事  實
一、卯○○明知其向不詳姓名者購買如附表所示「杜德偉，I BELIEVE 等」等盜版音
    樂光碟片，含有「彩虹」等歌曲，分係寅○國際音樂股份有限公司（下稱寅○音
    樂公司）、壬○國際音樂股份有限公司（下稱壬○音樂公司）、甲○國際企業股
    份有限公司（下稱甲○國際公司）、未○唱片音樂股份有限公司（下稱福茂音樂
    公司）、戊○百代股份有限公司（下稱戊○百代公司）、癸○歌倫比亞音樂股份
    有限公司（下稱癸○音樂公司）、辛○曼股份有限公司（下稱辛○曼公司）、巳
    ○唱片股份有限公司（下稱巳○唱片公司）、辰○國際唱片股份有限公司（下稱
    辰○唱片公司）、午○唱片股份有限公司（下稱午○唱片公司）、丙○股份有限
    公司（下稱丙○公司）、子○子音樂有限公司（下稱子○子公司）、乙○唱片股
    份有限公司（下稱乙○唱片公司）等十三家公司享有著作權之錄音著作，而擅自
    重製之侵害著作權之物；又其中「舞曲大帝國第九輯」之光碟片封面上之「舞曲
    大帝國（MAXI KINGDOM）」圖樣，係子○子公司向我國經濟部中央標準局（已於
    民國八十八年一月二十六日改制為智慧財產局）申請註冊登記，取得至九十年六
    月十五日止指定使用於雷射唱片、卡式錄音帶、錄音帶盒、雷射唱片盒等商標專
    用權，並配合所創作完成之雷射光照射MAXI字樣之美術著作，而未經子○子公司
    之同意或授權，使用於上開音樂光碟片封面上。竟於九十年二月十八日凌晨，意
    圖散布販賣而陳列，在高雄市○○市○○路與文化路交岔口附近之青年夜市擺攤
    陳列，擬以每片新臺幣（下同）一百元之價格，販賣前揭盜版光碟片予不特定人
    。嗣於同日凌晨二時十五分許，在該處為警當場查獲，並扣得前揭盜版音樂光碟
    五百十一片。
二、案經如附表所示之著作財產權人訴由內政部警政署保安警察第二總隊第五大隊報
    請臺灣高雄地方法院檢察署檢察官偵查起訴。
    理  由
一、訊據被告矢口否認上開犯行，辯稱：並辯稱：伊當時係在搬運石頭，來壓住電線
    ，因伊在附近有擺設攤位販售泡沬紅茶，為警所查扣之盜版音樂光碟並非伊所有
    ，伊並未陳列或販售盜版音樂光碟云云。惟查：右揭犯罪事實業據告訴代理人丁
    ○○、庚○○及己○○等三人於警訊時及本院審理中指訴明確，而被告在上述攤
    位收拾攤位，取下電源線並將販賣盜版音樂光碟之牌子取下來，正搬運上開盜版
    光碟片時為警查獲等情，業據證人即現場查緝之警員丑○○、告訴人代理人庚○
    ○於偵審中證述明確，並有調查報告乙份及現場照片數張附卷可稽，另有如附件
    所示之盜版音樂光碟五百十一片扣案足資佐證，則被告之辯詞，顯係卸責之詞，
    不足採信。本件事證明確，被告犯行應堪認定。
二、核被告所為，係犯著作權法第八十七條第二款、第九十三條第三款之明知為侵害
    著作權之物，意圖散布而陳列罪及商標法第六十三條之意圖販賣而陳列罪。被告
    以一行為觸犯著作權法九十三條第三款之罪、商標法第六十三條之罪，並侵害如
    附表所示著作財產權人之法益，係一行為而觸犯數罪名、侵害數法益，為想像競
    合犯，應依刑法第五十五條規定，從一重以「明知為侵害著作權之物而意圖散布
    而陳列」之方法侵害他人之著作權罪處斷。爰審酌被告明知係他人擅自重製之盜
    版音樂光碟片，竟仍擬販賣予不特定人圖利，侵害他人智慧財產權，惡性非輕，
    且犯後仍虛詞置辯，態度不佳等一切情狀，量處如主文所示之刑並諭知易科罰金
    之折算標準。
三、扣案如附表編號一至十二、編號十四所列盜版音樂光碟片五百零六片，係供被告
    犯罪所用之物，且為被告所有，業據被告供承在卷，依刑法第三十八條第一項第
    二款規定宣告沒收之。至扣案「舞曲大帝國９」光碟片五片，係被告犯商標法第
    六十三條所販賣之商品，應依商標法第六十四條規定，宣告沒收。
據上論斷，應依刑事訴訟法第二百九十九條第一項前段、著作權第八十七條第二款、
第九十三條第三款、商標法第六十三條、第六十四條、刑法第十一條前段、第五十五
條、第四十一條第一項、第三十八條第一項第二款，罰金罰鍰提高標準條例第二條，
判決如主文。
中      華      民      國      九十      年      六      月      七    日
    臺灣高雄地方法院刑事第一庭
                                      法  官       郭佳瑛
右正本證明與原本無異。
如不服本判決，應於判決送達後十日內，向本院提出上訴狀。
                                      書記官       王美玲
中    華    民    國      九十      年      六      月      八      日
附錄法條 :
著作權法第八十七條
        第九十三條
商標法第六十三條
附表：
編號    光碟片名稱              數量    被侵害歌曲名稱        公司名稱
一      杜德偉  I BELIVE等      98        彩虹                寅○音樂公司
二      孫燕姿  我要的幸福等    12        天黑黑              壬○音樂公司
三      許茹芸  花開等          20        完美                甲○國際公司
四      IPIS第四蟑等            18        忘了我是誰          福茂唱片公司
五      戴佩妮怎樣等            69        怎樣                戊○百代公司
六      王力宏創世紀等          62        Take You time       癸○音樂公司
七      劉德華  心藍等          59        心藍                辛○曼公司
八      阿亮 我愛阿亮等         13      起床歌              巳○唱片公司
九      蔡依林  Show you love等 12        捨不得              辰○唱片公司
十      張震嶽  有問題等        36        有問題              午○唱片公司
十一    林曉培  有你的快樂等    21        有你的快樂          丙○公司
十二    六大天王等              84        睡到十二點          寅○音樂公司
十三    舞曲大帝國９            5         放放舞（水舞）      子○子公司
十四    飛龍在天連續劇主題曲
        全紀錄                  2         飛龍在天            乙○唱片公司


司法院資訊處製作；財團法人民間司法改革基金會備份。
